臺灣板橋地方法院刑事判決　　　　　　　96年度訴字第1092號
公　訴　人　台灣板橋地方法院檢察署檢察官
被　　　告　甲○○
上列被告因違反毒品危害防制條例案件，經檢察官提起公訴（九
十六年度毒偵字第一二八八號），被告於準備程序中對被訴之事
實為有罪陳述，本院合議庭裁定由受命法官獨任行簡式審判程序
，並判決如下：
    主  文
甲○○施用第一級毒品，累犯，處有期徒刑拾月。扣案第一級毒
品海洛因驗餘淨重零點捌陸公克沒收銷燬之，盛裝上開海洛因之
外包裝袋壹只（重零點貳肆公克）、注射針筒肆支均沒收。
    事  實
一、甲○○前因施用毒品案件，經臺灣桃園地方法院於民國八十
    八年一月十五日以八十八年度毒聲字第二七八號裁定令入強
    制處所施以強制戒治，並經同法院於同年五月十一日以八十
    八年度毒聲字第二六七０號裁定停止戒治並付保護管束，至
    八十九年一月十四日保護管束期滿，視為強制戒治執行完畢
    ，由臺灣桃園地方法院檢察署檢察官於九十年十月二十日以
    九十年度戒毒偵字第九七三號為不起訴處分確定。又於九十
    三年間因施用第一級毒品、第二級毒品案件，經臺灣基隆地
    方法院於九十三年七月二十一日以九十三年度訴字第二０一
    號判處有期徒刑七月、四月，應執行有期徒刑十月，於九十
    三年八月十六日確定；復於九十四年間因施用第一級毒品、
    第二級毒品案件，經臺灣桃園地方法院於九十四年六月二十
    七日以九十四年度訴字第九七三號判處有期徒刑八月、五月
    ，應執行有期徒刑十一月，於九十四年七月二十九日確定；
    上開二案經接續執行，於九十五年四月十八日假釋，至九十
    五年十月三日（起訴書誤載同年九月三日）縮刑假釋期滿，
    以已執行論。
二、詎甲○○不思悔改，明知海洛因係毒品危害防制條例所規定
    之第一級毒品，不得非法持有、施用，竟於上開強制戒治執
    行完畢釋放後後五年內再犯施用第一級、第二級毒品之罪後
    ，基於施用第一級毒品海洛因之犯意，於九十六年二月二日
    晚上十一時許，在臺北縣板橋市○○路之友人住處內，以將
    毒品海洛因置於針筒內加水稀釋後，注射至身體血管之方式
    ，非法施用第一級毒品海洛因一次。嗣於九十六年二月三日
    晚間八時三十分許，在臺北縣板橋市○○路○段七十二號前
    為警查獲，並扣得其購得尚未施用之第一級毒品海洛因一包
    （毛重零點一一公克、淨重零點九公克，經取樣部分檢驗用
    罄，驗餘淨重零點八六公克；外包裝袋總重零點二四公克）
    及尚未使用之注射針筒四支，再經警採集甲○○之尿液送驗
    ，結果呈毒品海洛因代謝物嗎啡陽性反應，始悉上情。
三、案經臺北市政府警察局松山分局移送臺灣板橋地方法院檢察
    署檢察官偵查起訴。
    理  由
一、訊據被告甲○○對於上揭時地，施用第一級毒品海洛因之犯
    罪事實，於警詢、偵查及本院審理中均坦承不諱，並有其購
    得尚未施用之白色粉末一包及尚未使用之注射針筒四支扣案
    可資佐證。又被告經警查獲所採集尿液經送鑑定，亦呈海洛
    因代謝物嗎啡陽性反應，有臺灣尖端先進生技醫藥股份有限
    公司九十六年二月十四日（檢體編號００６９８７號）濫用
    藥物尿液檢驗報告、鑑定人結文、尿液委驗單各一紙在卷可
    稽。又上述扣案之白色粉末一包，經送法務部調查局鑑定，
    確為第一級毒品海洛因（毛重零點一一公克、淨重零點九公
    克，經取樣部分檢驗用罄，驗餘淨重零點八六公克；外包裝
    袋總重零點二四公克）無誤，有該局九十六年三月二日調科
    壹字第０九六二三０一四七九三０號鑑定通知書一紙附卷可
    按。另被告前因施用毒品案件，經臺灣桃園地方法院於八十
    八年一月十五日以八十八年度毒聲字第二七八號裁定令入強
    制處所施以強制戒治，並經同法院於同年五月十一日以八十
    八年度毒聲字第二六七０號裁定停止戒治並付保護管束，至
    八十九年一月十四日保護管束期滿，視為強制戒治執行完畢
    ，由臺灣桃園地方法院檢察署檢察官於九十年十月二十日以
    九十年度戒毒偵字第九七三號為不起訴處分確定；又於九十
    三年間因施用毒品案件，經臺灣基隆地方法院於九十三年七
    月二十一日以九十三年度訴字第二０一號判處有期徒刑七月
    、四月，應執行有期徒刑十月，於九十三年八月十六日確定
    ；復於九十四年間因施用毒品案件，經臺灣桃園地方法院於
    九十四年六月二十七日以九十四年度訴字第九七三號判處有
    期徒刑八月、五月，應執行有期徒刑十一月，於九十四年七
    月二十九日確定；上開二案經接續執行，於九十五年四月十
    八日假釋，至九十五年十月三日縮刑假釋期滿執行完畢等情
    ，此有臺灣高等法院被告前案紀錄表附卷可憑，是本件被告
    係強制戒治執行完畢釋放後五年內再犯施用第一級毒品、第
    二級毒品之罪後，又再犯本罪。綜上，本案事證明確，被告
    犯行洵堪認定，應依法論科。
二、按海洛因係毒品危害防制條例第二條第二項第一款明定之第
    一級毒品，不得非法持有、施用。是核被告所為，係犯毒品
    危害防制條例第十條第一項之施用第一級毒品海洛因罪。其
    施用第一級毒品海洛因前後持有海洛因之低度行為，應為施
    用海洛因之高度行為所吸收，不另論罪。又被告有事實欄所
    載之犯罪執行完畢紀錄，有前開臺灣高等法院被告前案紀錄
    表可按，其於有期徒刑之執行完畢後五年內，故意再犯本件
    有期徒刑以上之罪，為累犯，應依刑法第四十七條第一項之
    規定加重其刑。爰審酌被告前有施用毒品之犯罪紀錄，仍未
    戒除施用毒品之惡習，兼衡其犯罪之動機、目的、手段，施
    用毒品犯罪戕害一己身心健康，及離婚之生活狀況，暨犯後
    坦承犯行之態度等一切情狀，量處如主文所示之刑，以資儆
    懲。
三、扣案海洛因（驗餘淨重零點八六公克），係查獲之第一級毒
    品，業如前述，應依毒品危害防制條例第十八條第一項前段
    之規定，宣告沒收銷燬之；取樣之海洛因部分，因檢驗用罄
    而滅失，爰不另為沒收銷燬之諭知。又上開扣案之毒品海洛
    因及注射針筒四支，均係被告所有尚未施用之毒品或使用過
    之針筒等情，業據被告於審理中供明在卷，是上開毒品海洛
    因之外包裝袋一只（重零點二四公克）及注射針筒四支，核
    屬被告所有供其施用毒品海洛因犯罪預備之物，爰依刑法第
    三十八條第一項第二款規定宣告沒收之。
據上論斷，應依刑事訴訟法第二百七十三條之一第一項、第二百
九十九條第一項前段，毒品危害防制條例第十條第一項、第十八
條第一項前段，刑法第十一條前段、第四十七條第一項、第三十
八條第一項第二款，判決如主文。
本案經檢察官黃怡華到庭執行職務。
中　　華　　民　　國　　96　　年　　5 　　月　　7 　　日
                  刑事第十六庭  法　官  楊志雄
以上正本證明與原本無異
如不服本判決應於送達後十日內向本院提出上訴狀。
                                書記官  陳春銘
中　　華　　民　　國　　96　　年　　5 　　月　　7 　　日
附錄本案論罪科刑法條全文：
毒品危害防制條例第十條
施用第一級毒品者，處六月以上五年以下有期徒刑。
施用第二級毒品者，處三年以下有期徒刑。
